# 账务处理

提问人：1091 时间：2019-01-05 17:15:16
A 公司持有上市公司 B的股票，在可供出售金融资产核算，现 A 准备将其持有的 B公司股票作为长期股权投资，对其子公司 C增资，请问在增资完成后，A 公司累计的 B 股票公允价值变动（其他综合收益）是否可以转出计入投资收益？理论依据是？
谢谢各位老师了

回答人：chenyiwei
赞同楼上两位意见，在投资当时不建议结转该项其他综合收益。到后续子公司将这部分金融资产对外处置或者视同处置（如取得对被投资企业的重大影响）时，再从其他综合收益转入投资收益。即采用与合并报表层面相同口径的处理。

提问人：1091 时间：2019-03-26 16:21:00
公司为甲方提供技术服务，现在技术服务已经完成验收，双方在合同中约定，公司在为甲方提供服务的同时，甲方需要租用公司的部分设备，合同期间 3年（甲方特意延长合同期限，以包含售后服务期间），设备的可使用年限一般也为 3 年左右，期满后甲方很可能继续租用设备，现在甲方一并按照技术服务费开具发票，请问各位，按照发票确认技术服务收入是否合适？是否应考虑在以后 3 年期间的设备租赁收入? 相应的税费如何处理？谢谢各位老师

回答人：chenyiwei
建议参照新收入准则、新租赁准则中关于合同分拆（包含租赁成分的合同）、识别多项履约义务等规定，合理考虑能否将该合同予以分拆，分别按照收入准则和租赁准则对不同的成份分别进行会计处理。不能仅仅依据开票的法律形式。

提问人：1091 时间：2019-10-16 11:28:52
公司与供应商签订采购协议，购买石油，协议约定：在双方约定的采购量里，如由于石油价格波动，为减少后期损失，双方均同意降低采购量，但是需要根据一定期间内计算的石油平均价格补偿给损失方，如约定价格高于平均价，则公司支付给供应商差价（减少采购量 * 价差），反之亦然。本期公司支付给供应商 1000 万元，请问如何进行账务处理？是计入存货、管理费用、营业外支出？谢谢。

回答人：chenyiwei
一般可将收取或支付给供应商的差价调整当月采购成本，相应随着产品的生产和销售，影响生产成本和销售成本。

提问人：1091 时间：2019-11-22 06:30:24
2018 年末，A公司与 B签订协议，出资 1000 万元取得B 公司持有的C公司的51% 股权后达到控制， 1000 万元分期支付，目前已支付 800 万元，股权比例为40% 左右，请问在A公司陆续支付股权价款的过程中，长期股权投资的核算是怎样的？是（ 1 ）按照非同一控制分步取得控制权核算，还是（ 2 ）按照一揽子取得股权核算，在支付股权收购款的过程中一直是采用成本法核算？谢谢大家。

回答人：chenyiwei
关键是：与标的股权相关的各项股东权利和义务（如表决权、分红权）是按照款项支付进度逐步转移给购买方，还是在一开始就全部转移给购买方，后续只是简单的货币性债务的还本付息？

提问人：1091 时间：2019-11-23 06:30:26
各项股东权益随着款项的支付，逐步在增强，目前只是对公司经营管理的建议权，由于双方有业绩对赌协议，所以在达到控制之前，A 不太方便对 C的经营决策过多参与。陈版您看目前咋样核算合适？谢谢啦

回答人：chenyiwei
目前双方的利润分配比例如何确定？按实缴转让款逐步获取收益权？还是已经全部获取了 51% 的收益权？另外董事派驻等是否已经全部到位？